【裁判字號】    94,訴,1960
【裁判日期】    950424
【裁判案由】    毒品危害防制條例
【裁判全文】
臺灣彰化地方法院刑事判決                94年度訴字第1960號
公  訴  人  臺灣彰化地方法院檢察署檢察官
被      告  甲○○  27歲民.
                    現另案在臺灣雲林第二監獄執行中
上列被告因違反毒品危害防制條例案件，經檢察官提起公訴（九
十四年度毒偵字第三九○三號）及移送併案審理（九十五年度毒
偵字第九二二號），被告於準備程序中就被訴事實為有罪之陳述
，經告知簡式審判程序之旨，並聽取公訴人、被告之意見後，本
院合議庭裁定由受命法官獨任進行簡式審判程序，判決如下：
    主  文
甲○○連續施用第一級毒品，處有期徒刑壹年壹月，扣案之海洛
因貳包（合計毛重零點柒公克）沒收銷燬之，另扣案之注射針筒
支、塑膠鏟管貳支均沒收；又連續施用第二級毒品，處有期徒
刑柒月。應執行有期徒刑壹年柒月，扣案之海洛因貳包（合計毛
重零點柒公克）沒收銷燬之，另扣案之注射針筒支、塑膠鏟管
貳支均沒收。
    事  實
一、甲○○前因施用第一級毒品、第二級毒品案件，經臺灣高等
    法院臺中分院於民國九十四年六月二十八日以九十四年度上
    訴字第一○三五號分別判處有期徒刑一年三月、六月，應執
    行有期徒刑一年七月確定，又因竊盜案件，經臺灣高等法院
    臺中分院以九十四年度上易字第五八一號判處有期徒刑二年
    確定，嗣於九十五年一月十九日送監接續執行，現仍在臺灣
    雲林第二監獄執行中（均不構成累犯）。另因施用毒品案件
    ，經本院以九十二年度毒聲字第二三七七號裁定送觀察、勒
    戒後，認無繼續施用毒品之傾向，於九十二年十二月十日執
    行完畢。詎甲○○於前開觀察、勒戒執行完畢釋放後五年內
    ，仍不知悔改，復基於施用第一級毒品海洛因之概括犯意，
    自九十四年七月二十五日某時起至九十五年一月十五日晚上
    某時止，分別在其位於彰化縣鹿港鎮洋厝里新厝巷一六一號
    住所內、位於彰化縣和美鎮○○路○段三○五之二號五樓原
    居所內、彰化縣和美鎮○○路福懋加油站廁所內，二天一次
    ，以將第一級毒品海洛因粉末置入注射針筒內加水後，再以
    針筒注射手臂血管之方式，連續施用第一級毒品海洛因多次
    ；另基於施用第二級毒品甲基安非他命之概括犯意，自九十
    四年七月二十五日某時起至九十五年一月十五日晚上某時止
    ，分別在其上開住所內、上開原居所內，一星期一次，以將
    第二級毒品甲基安非他命置於鋁箔紙上用火燒烤而吸其煙霧
    之方式，連續施用第二級毒品甲基安非他命多次。嗣於九十
    四年七月三十日下午二時許，經警持本院核發之搜索票至其
    上開原居所搜索而查獲，並扣得第一級毒品海洛因二包（合
    計毛重○點七公克），及其所有、供自己施用第一級毒品海
    洛因所用之注射針筒三支、塑膠鏟管二支；復於九十五年一
    月十九日上午八時三十分許，因另案通緝為警在其上開住所
    逮捕，經其同意採集尿液送驗，結果呈嗎啡、甲基安非他命
    陽性反應，始悉上情。
二、案經彰化縣警察局鹿港分局報告臺灣彰化地方法院檢察署檢
    察官偵查起訴及移送併案審理。
    理  由
一、按除被告所犯為死刑、無期徒刑、最輕本刑為三年以上有期
    徒刑之罪或高等法院管轄第一審案件者外，於刑事訴訟法第
    二百七十三條第一項程序進行中，被告先就被訴事實為有罪
    之陳述時，審判長得告知被告簡式審判程序之旨，並聽取當
    事人、代理人、辯護人及輔佐人之意見後，裁定進行簡式審
    判程序；除簡式審判程序及簡易程序案件外，第一審應行合
    議審判；刑事訴訟法第二百七十三條之一第一項、第二百八
    十四條之一分別定有明文。本件被告甲○○所犯係死刑、無
    期徒刑、最輕本刑為三年以上有期徒刑或高等法院管轄第一
    審案件以外之罪，且於本院行準備程序時就被訴事實為有罪
    之陳述，經受命法官告知簡式審判程序之旨，並聽取公訴人
    、被告之意見後，本院合議庭認無不得或不宜改依簡式審判
    程序進行之處，經評議結果，裁定改由受命法官獨任行簡式
    審判程序，合先敘明。
二、訊據被告甲○○對於上開施用第一級毒品海洛因、第二級毒
    品甲基安非他命之犯行均坦承不諱，且其先後於九十四年七
    月三十日、九十五年一月十九日為警查獲後，經警分別採其
    尿液送驗，結果均呈嗎啡、甲基安非他命陽性反應，此有彰
    化縣衛生局煙毒尿液檢驗成績書、尿液代號與真實姓名對照
    認證單各二紙在卷可稽，復有毒品初步檢驗報告書一紙、現
    場照片四幀附卷可考，以及第一級毒品海洛因二包、注射針
    筒三支、塑膠鏟管二支扣案為憑，足徵被告之自白確與事實
    相符。又被告前因施用毒品案件，經本院以本院以九十二年
    度毒聲字第二三七七號裁定送觀察、勒戒後，認無繼續施用
    毒品之傾向，於九十二年十二月十日執行完畢等情，有臺灣
    彰化地方法院檢察署刑案資料查註紀錄表及臺灣高等法院被
    告全國前案紀錄表各一份在卷可考。被告於九十二年十二月
    十日觀察勒戒執行完畢釋放後，五年內再犯本件施用第一級
    毒品、第二級毒品犯行，依毒品危害防治條例第二十三條第
    二項規定，自應依法論科。本件事證明確，被告施用第一級
    毒品海洛因、第二級毒品甲基安非他命之犯行，應堪認定。
三、核被告所為，分別係犯毒品危害防制條例第十條第一項之施
    用第一級毒品罪、同條第二項之施用第二級毒品罪。被告為
    施用第一級毒品、第二級毒品，而持有各該級毒品，其持有
    之低度行為，應各為施用之高度行為所吸收，均不另論罪。
    又被告先後多次施用第一級毒品、第二級毒品之犯行，各時
    間緊接，手段相同，所犯分別係構成要件相同之罪，顯各係
    基於概括犯意反覆為之，為連續犯，應依刑法第五十六條規
    定，各以一罪論，並均加重其刑。再被告所犯上開二罪，係
    犯意各別、行為互殊，應予分論併罰。另公訴人雖僅就被告
    於九十四年七月三十日為警查獲前一星期某時與九十四年七
    月三十日凌晨二時許，連續施用第一級毒品二次，以及九十
    四年七月三十日為警採尿前回溯九十六小時內某時，施用第
    二級毒品一次之犯行，提起公訴，然檢察官就犯罪事實之一
    部提起公訴者，其效力及於全部，此為刑事訴訟法第二百六
    十七條所明定，被告其餘連續施用第一級毒品多次、連續施
    用第二級毒品多次之犯行，與前揭論罪科刑之業經起訴部分
    ，不僅時間緊接，手段亦相同，均有連續犯之裁判上一罪關
    係，應各為起訴效力所及，本院自得併予審理，附此敘明。
    爰審酌被告曾因施用毒品經送觀察、勒戒後，仍未能戒斷，
    再犯本案之罪，顯然未能善體國家設置觀察、勒戒機構，協
    助毒品施用者戒除毒癮之良法美意，且甫因施用第一級毒品
    、第二級毒品案件，經臺灣高等法院臺中分院於九十四年六
    月二十八日以九十四年度上訴字第一○三五號分別判處有期
    徒刑一月三月、六月，應執行有期徒刑一年七月確定，此有
    臺灣彰化地方法院檢察署刑案資料查註紀錄表及臺灣高等法
    院被告全國前案紀錄表各一份在卷可稽，猶再次施用毒品，
    及其施用第一級毒品、第二級毒品之次數、期間長短、犯罪
    之動機、目的、品行、智識程度、所生危害，暨犯罪後坦承
    犯行，態度尚屬良好等一切情狀，分別量處如主文所示之刑
    ，並定其應執行之刑。扣案之海洛因二包（合計毛重○點七
    公克），為毒品危害防制條例第二條第二項第一款所稱之第
    一級毒品，應依同條例第十八條第一項前段之規定，沒收銷
    燬之；另扣案之注射針筒三支、塑膠鏟管二支，均係被告所
    有、供其施用第一級毒品海洛因所用之物，此經被告供承明
    確，均應依刑法第三十八條第一項第二款規定，宣告沒收。
據上論斷，應依刑事訴訟法第二百七十三條之一第一項、第二百
九十九條第一項前段，毒品危害防制條例第十條第一項、第二項
、第十八條第一項前段，刑法第十一條前段、第五十六條、第五
十一條第五款、第三十八條第一項第二款，判決如主文。
本案經檢察官高如應到庭執行職務。
中    華    民    國    95    年    4     月    24    日
                  刑事第二庭    法  官  鄭舜元
以上正本證明與原本無異。
如不服本判決，應於判決送達後10日內，向本院提出上訴狀（須
附繕本）。
中    華    民    國    95    年    4     月    24    日
                                書記官  呂雅惠
附錄本案論罪科刑法條全文：
毒品危害防制條例第10條
施用第一級毒品者，處六月以上五年以下有期徒刑。
施用第二級毒品者，處三年以下有期徒刑。


司法院資訊處製作；財團法人民間司法改革基金會備份。
